# 求助大神关于投资可回收金额的确认

提问人：wx_62ab30b6807e 时间：2022-06-16 21:44:59
想请教一个关于投资可回收金额确认的问题
我们集团内有一个子公司，假设已经很难持续经营了预计在五年以后关闭；现在想要评估可回收金额计提减值。没有办法估计公允价值减处置费用按现金流折现的话：
这个子公司几乎不会有什么经营现金流流入,但三年后会有一笔很大的款项收回，那么今年年底这个款项按照三年期做现金流折现；可如果到了明年年底这个款项变成要按两年期做折现了它的可回收金额会有很大的增加；那么按中国准则不能恢复这个减值，母公司如果适用IFRS又要反冲很大的减值；
我知道这很不合理，但是又想不通问题在哪里，请问有大神可以帮忙解答吗？感谢！

回答人：chenyiwei
主帖的问题在于：“三惨年后会有一笔很大的款项收回”这是金融资产，对金融资产减值应适用金融工具准则的预期信用损失模型，而不应纳入资产组，运用资产减值准则中“两者孰高”的可收回金额模型。
因此，在评估可收回金额时，应将该笔长期应收款分拆出来单独测算其减值，对于剩余资产则参考资产减值准则规定。